{"present": {"1 Singular": {"Affirmative": "aisghairim", "Question": "an aisghairim?", "Negative": "n\u00ed aisghairim"}, "2 Singular": {"Affirmative": "aisghaireann t\u00fa", "Question": "an aisghaireann t\u00fa?", "Negative": "n\u00ed aisghaireann t\u00fa"}, "3 Singular": {"Male": {"Affirmative": "aisghaireann s\u00e9", "Question": "an aisghaireann s\u00e9?", "Negative": "n\u00ed aisghaireann s\u00e9"}, "Female": {"Affirmative": "aisghaireann s\u00ed", "Question": "an aisghaireann s\u00ed?", "Negative": "n\u00ed aisghaireann s\u00ed"}}, "1 Plural": {"Compressed": {"Affirmative": "aisghairimid", "Question": "an aisghairimid?", "Negative": "n\u00ed aisghairimid"}, "Extended": {"Affirmative": "aisghaireann muid", "Question": "an aisghaireann muid?", "Negative": "n\u00ed aisghaireann muid"}}, "2 Plural": {"Affirmative": "aisghaireann sibh", "Question": "an aisghaireann sibh?", "Negative": "n\u00ed aisghaireann sibh"}, "3 Plural": {"Affirmative": "aisghaireann siad", "Question": "an aisghaireann siad?", "Negative": "n\u00ed aisghaireann siad"}, "Passive": {"Affirmative": "aisghairtear", "Question": "an aisghairtear?", "Negative": "n\u00ed aisghairtear"}}, "future": {"1 Singular": {"Affirmative": "aisghairfidh m\u00e9", "Question": "an aisghairfidh m\u00e9?", "Negative": "n\u00ed aisghairfidh m\u00e9"}, "2 Singular": {"Affirmative": "aisghairfidh t\u00fa", "Question": "an aisghairfidh t\u00fa?", "Negative": "n\u00ed aisghairfidh t\u00fa"}, "3 Singular": {"Male": {"Affirmative": "aisghairfidh s\u00e9", "Question": "an aisghairfidh s\u00e9?", "Negative": "n\u00ed aisghairfidh s\u00e9"}, "Female": {"Affirmative": "aisghairfidh s\u00ed", "Question": "an aisghairfidh s\u00ed?", "Negative": "n\u00ed aisghairfidh s\u00ed"}}, "1 Plural": {"Compressed": {"Affirmative": "aisghairfimid", "Question": "an aisghairfimid?", "Negative": "n\u00ed aisghairfimid"}, "Extended": {"Affirmative": "aisghairfidh muid", "Question": "an aisghairfidh muid?", "Negative": "n\u00ed aisghairfidh muid"}}, "2 Plural": {"Affirmative": "aisghairfidh sibh", "Question": "an aisghairfidh sibh?", "Negative": "n\u00ed aisghairfidh sibh"}, "3 Plural": {"Affirmative": "aisghairfidh siad", "Question": "an aisghairfidh siad?", "Negative": "n\u00ed aisghairfidh siad"}, "Passive": {"Affirmative": "aisghairfear", "Question": "an aisghairfear?", "Negative": "n\u00ed aisghairfear"}}, "past": {"1 Singular": {"Affirmative": "d'aisghair m\u00e9", "Question": "ar aisghair m\u00e9?", "Negative": "n\u00edor aisghair m\u00e9"}, "2 Singular": {"Affirmative": "d'aisghair t\u00fa", "Question": "ar aisghair t\u00fa?", "Negative": "n\u00edor aisghair t\u00fa"}, "3 Singular": {"Male": {"Affirmative": "d'aisghair s\u00e9", "Question": "ar aisghair s\u00e9?", "Negative": "n\u00edor aisghair s\u00e9"}, "Female": {"Affirmative": "d'aisghair s\u00ed", "Question": "ar aisghair s\u00ed?", "Negative": "n\u00edor aisghair s\u00ed"}}, "1 Plural": {"Compressed": {"Affirmative": "d'aisghaireamar", "Question": "ar aisghaireamar?", "Negative": "n\u00edor aisghaireamar"}, "Extended": {"Affirmative": "d'aisghair muid", "Question": "ar aisghair muid?", "Negative": "n\u00edor aisghair muid"}}, "2 Plural": {"Affirmative": "d'aisghair sibh", "Question": "ar aisghair sibh?", "Negative": "n\u00edor aisghair sibh"}, "3 Plural": {"Compressed": {"Affirmative": "d'aisghair siad", "Question": "ar aisghair siad?", "Negative": "n\u00edor aisghair siad"}, "Extended": {"Affirmative": "d'aisghaireadar", "Question": "ar aisghaireadar?", "Negative": "n\u00edor aisghaireadar"}}, "Passive": {"Affirmative": "aisghaireadh", "Question": "ar aisghaireadh?", "Negative": "n\u00edor aisghaireadh"}}, "condi": {"1 Singular": {"Affirmative": "d'aisghairfinn", "Question": "an aisghairfinn?", "Negative": "n\u00ed aisghairfinn"}, "2 Singular": {"Affirmative": "d'aisghairfe\u00e1", "Question": "an aisghairfe\u00e1?", "Negative": "n\u00ed aisghairfe\u00e1"}, "3 Singular": {"Male": {"Affirmative": "d'aisghairfeadh s\u00e9", "Question": "an aisghairfeadh s\u00e9?", "Negative": "n\u00ed aisghairfeadh s\u00e9"}, "Female": {"Affirmative": "d'aisghairfeadh s\u00ed", "Question": "an aisghairfeadh s\u00ed?", "Negative": "n\u00ed aisghairfeadh s\u00ed"}}, "1 Plural": {"Compressed": {"Affirmative": "d'aisghairfimis", "Question": "an aisghairfimis?", "Negative": "n\u00ed aisghairfimis"}, "Extended": {"Affirmative": "d'aisghairfeadh muid", "Question": "an aisghairfeadh muid?", "Negative": "n\u00ed aisghairfeadh muid"}}, "2 Plural": {"Affirmative": "d'aisghairfeadh sibh", "Question": "an aisghairfeadh sibh?", "Negative": "n\u00ed aisghairfeadh sibh"}, "3 Plural": {"Compressed": {"Affirmative": "d'aisghairfid\u00eds", "Question": "an aisghairfid\u00eds?", "Negative": "n\u00ed aisghairfid\u00eds"}, "Extended": {"Affirmative": "d'aisghairfeadh siad", "Question": "an aisghairfeadh siad?", "Negative": "n\u00ed aisghairfeadh siad"}}, "Passive": {"Affirmative": "d'aisghairf\u00ed", "Question": "an aisghairf\u00ed?", "Negative": "n\u00ed aisghairf\u00ed"}}, "imper": {"1 Singular": {"Affirmative": "aisghairim!", "Negative": "n\u00e1 haisghairim!"}, "2 Singular": {"Affirmative": "aisghair!", "Negative": "n\u00e1 haisghair!"}, "3 Singular": {"Male": {"Affirmative": "aisghaireadh s\u00e9!", "Negative": "n\u00e1 haisghaireadh s\u00e9!"}, "Female": {"Affirmative": "aisghaireadh s\u00ed!", "Negative": "n\u00e1 haisghaireadh s\u00ed!"}}, "1 Plural": {"Compressed": {"Affirmative": "aisghairimis!", "Negative": "n\u00e1 haisghairimis!"}, "Extended": {"Affirmative": "aisghaireadh muid!", "Negative": "n\u00e1 haisghaireadh muid!"}}, "2 Plural": {"Affirmative": "aisghairig\u00ed!", "Negative": "n\u00e1 haisghairig\u00ed!"}, "3 Plural": {"Compressed": {"Affirmative": "aisghairid\u00eds!", "Negative": "n\u00e1 haisghairid\u00eds!"}, "Extended": {"Affirmative": "aisghaireadh siad!", "Negative": "n\u00e1 haisghaireadh siad!"}}, "Passive": {"Affirmative": "aisghairtear!", "Negative": "n\u00e1 haisghairtear!"}}, "pastConti": {"1 Singular": {"Affirmative": "d'aisghairinn", "Question": "an aisghairinn?", "Negative": "n\u00ed aisghairinn"}, "2 Singular": {"Affirmative": "d'aisghairte\u00e1", "Question": "an aisghairte\u00e1?", "Negative": "n\u00ed aisghairte\u00e1"}, "3 Singular": {"Male": {"Affirmative": "d'aisghaireadh s\u00e9", "Question": "an aisghaireadh s\u00e9?", "Negative": "n\u00ed aisghaireadh s\u00e9"}, "Female": {"Affirmative": "d'aisghaireadh s\u00ed", "Question": "an aisghaireadh s\u00ed?", "Negative": "n\u00ed aisghaireadh s\u00ed"}}, "1 Plural": {"Compressed": {"Affirmative": "d'aisghairimis", "Question": "an aisghairimis?", "Negative": "n\u00ed aisghairimis"}, "Extended": {"Affirmative": "d'aisghaireadh muid", "Question": "an aisghaireadh muid?", "Negative": "n\u00ed aisghaireadh muid"}}, "2 Plural": {"Affirmative": "d'aisghaireadh sibh", "Question": "an aisghaireadh sibh?", "Negative": "n\u00ed aisghaireadh sibh"}, "3 Plural": {"Compressed": {"Affirmative": "d'aisghairid\u00eds", "Question": "an aisghairid\u00eds?", "Negative": "n\u00ed aisghairid\u00eds"}, "Extended": {"Affirmative": "d'aisghaireadh siad", "Question": "an aisghaireadh siad?", "Negative": "n\u00ed aisghaireadh siad"}}, "Passive": {"Affirmative": "d'aisghairt\u00ed", "Question": "an aisghairt\u00ed?", "Negative": "n\u00ed aisghairt\u00ed"}}, "subj": {"1 Singular": {"Affirmative": "go n-aisghaire m\u00e9", "Negative": "n\u00e1r aisghaire m\u00e9"}, "2 Singular": {"Affirmative": "go n-aisghaire t\u00fa", "Negative": "n\u00e1r aisghaire t\u00fa"}, "3 Singular": {"Male": {"Affirmative": "go n-aisghaire s\u00e9", "Negative": "n\u00e1r aisghaire s\u00e9"}, "Female": {"Affirmative": "go n-aisghaire s\u00ed", "Negative": "n\u00e1r aisghaire s\u00ed"}}, "1 Plural": {"Compressed": {"Affirmative": "go n-aisghairimid", "Negative": "n\u00e1r aisghairimid"}, "Extended": {"Affirmative": "go n-aisghaire muid", "Negative": "n\u00e1r aisghaire muid"}}, "2 Plural": {"Affirmative": "go n-aisghaire sibh", "Negative": "n\u00e1r aisghaire sibh"}, "3 Plural": {"Affirmative": "go n-aisghaire siad", "Negative": "n\u00e1r aisghaire siad"}, "Passive": {"Affirmative": "go n-aisghairtear", "Negative": "n\u00e1r aisghairtear"}}, "verbal noun": "aisghairm", "verbal adjective": "aisghairthe"}